【裁判字號】    92,中簡上,190
【裁判日期】    921105
【裁判案由】    竊盜
【裁判全文】
臺灣臺中地方法院刑事判決                      九十二年度中簡上字第一九號
    上  訴  人  臺灣臺中地方法院檢察署檢察官
    被      告  庚○○
    選任辯護人  洪松林律師
                李秋瑩律師
右上訴人因被告竊盜案件，不服本院臺中簡易庭中華民國九十二年二月二十六日九十
二年度中簡字第四三七號第一審刑事簡易判決（聲請案號：臺灣臺中地方法院檢察署
九十二年度偵字第三一七四號），提起上訴，本院合議庭判決如左：
    主  文
上訴駁回。
    事  實
一、庚○○原任職於丁○○經營之中大冷凍材料有限公司（下稱中大公司），因有意
    自行創業生產偏心式擴管器旋轉棒，惟礙於無能力自行開發偏心式擴管器旋轉棒
    的鑄造模具，遂意圖為自己不法之所有，於民國九十一年十月十五日，在臺中市
    東區○○○街二十號中大公司的工廠內，竊取中大公司所有之偏心式擴管器旋轉
    棒一支，價值約新臺幣（下同）十二元，交由不詳工廠打造相同形式的鑄造模具
    ，並開始量產偏心式擴管器旋轉棒（該偏心式擴管器旋轉棒並未申請專利）。嗣
    因中大公司原有往來的廠商改向庚○○購買相同之偏心式擴管器旋轉棒，丁○○
    始發覺庚○○竊取中大公司之偏心式擴管器旋轉棒，乃報警處理，經警方取得庚○○的同意，於九十二年一月二十九日晚上十一時許，在臺中市○區○○○路二
    九二號庚○○居處執行搜索，當場查獲中大公司失竊之偏心式擴管器旋轉棒一支
    ，因而查悉上情。
二、案經丁○○向臺中市警察局第三分局告發，經臺中市警察局第三分局報告臺灣臺
    中地方法院檢察署檢察官聲請簡易判決處刑。
    理  由
一、訊據被告庚○○矢口否認行竊中大公司所有的偏心式擴管器旋轉棒，辯稱：伊係
    為換取告發人丁○○日後不會再來打擾其生活，故在警詢及檢察官偵查時坦承行
    竊偏心式擴管器旋轉棒，實為其與告發人間之條件交換，確實並無行竊偏心式擴
    管器旋轉棒之事實等語。惟查，右揭事實，迭據被告於警詢及檢察官偵查時坦承
    不諱，核與告發人指訴情節相符。警方取得被告的同意，於九十二年一月二十九
    日晚上十一時許，在臺中市○區○○○路二九二號執行搜索，當場查獲中大公司
    失竊之偏心式擴管器旋轉棒一支等情，有臺中市警察局第三分局搜索、扣押筆錄
    、警繪現場圖附卷可稽。而告發人領回其失竊之偏心式擴管器旋轉棒一支，亦有
    其簽具之贓物保管收據在卷足憑，堪認被告於警詢及檢察官偵查時之自白為真實
    。被告事後雖更異前詞，辯稱其在警詢及檢察官偵查時坦承行竊偏心式擴管器旋
    轉棒之事實，目的係為換取告發人日後不會再來打擾其生活等語。然若被告確無
    行竊中大公司所有之偏心式擴管器旋轉棒，依理，更因據實據理相爭到底，始能
    杜絕告發人無理之騷擾及維護個人之人性尊嚴，焉有自行坦承竊取偏心式擴管器
    旋轉棒之事實，徒留告發人得以續行攻擊之把柄，顯有違常情。是被告空言否認
    之詞，僅係臨訟飾卸之語，不足採信，本案事證明確，被告犯行洵堪認定。
二、核被告庚○○所為，係犯刑法第三百二十條第一項之普通竊盜罪。爰審酌被告並
    無刑事前案紀錄，有臺灣高等法院被告全國前案紀錄表暨臺灣臺中地方法院檢察
    署刑案資料查註紀錄表附卷可稽，堪認其犯案前品行尚佳，並斟酌被告竊取偏心
    式擴管器旋轉棒係為作為開發鑄造模具之用，犯罪動機及目的並非良善，該偏心
    式擴管器旋轉棒價值僅約十二元，被害人中大公司所受損害尚非甚鉅及被告犯後
    之態度等一切情狀，認原審適用刑法第三百二十條第一項、第四十一條第一項前
    段、第七十四條第一款、罰金罰鍰提高標準條例第一條前段、第二條之規定，量
    處拘役三十日，如易科罰金，以三百元折算一日，並諭知緩刑二年，其認事用法
    均無違誤，量刑及諭知緩刑亦屬適當。上訴意旨認被告另有意圖為自己不法之所
    有，於九十二年二月七日前某日，在臺中市○區○○○街二十號中大公司工廠內
    ，竊取中大公司所有之中心軸承完成品九百三十一個、半成品九千一百零六個、
    底座四個，另涉有刑法第三百二十條第一項之普通竊盜罪嫌，並與前開起訴部分
    有連續犯裁判上一罪關係，本應為起訴效力所及，原審未及斟酌審判，難謂允當
    ，而請求撤銷原判決，就併案部分（臺灣臺中地方法院檢察署九十二年度偵字第
    五六ＯＯ號）併予審判，並為適切之判決等語。然併案部分並無積極證據證明被
    告涉犯普通竊盜犯行（詳如後述），自與本案無連續犯裁判上一罪關係，併案部
    分既未經起訴，本院亦無從併予審判，是檢察官上訴為無理由，應予駁回。
三、併案意旨（臺灣臺中地方法院檢察署九十二年度偵字第五六ＯＯ號）略以：被告
    庚○○意圖為自己不法之所有，於九十二年二月七日前某日，在臺中市○區○○○街二十號中大公司工廠內，竊取中大公司所有之中心軸承完成品九百三十一個
    、半成品九千一百零六個、底座四個，涉犯刑法第三百二十條第一項之普通竊盜
    罪嫌，並與前開起訴部分有連續犯裁判上一罪關係，本應為起訴效力所及，而移
    送併案審理。訊據被告堅詞否認有為右揭普通竊盜犯行，辯稱：前開扣案物品係
    伊委由廠商開發模具後所製造之物品，並非告訴人所有之物品等語。經查：
（一）併案意旨認被告庚○○涉犯刑法第三百二十條第一項之普通竊盜罪嫌，係以臺
      中市警察局第三分局東區分駐所警員於九十二年二月七日，持本院核發之搜索
      票至臺中市○區○○○路二九二號被告居處執行搜索，當場查獲中心軸承完成
      品九百三十一個、半成品九千一百零六個、底座四個，有本院搜索票及臺中市
      警察局第三分局東區分駐所搜索、扣押筆錄在卷可稽，為其主要論據。然前開
      事實僅足以證明警方確有在被告居處搜索查扣中心軸承完成品九百三十一個、
      半成品九千一百零六個、底座四個，並無從據此認定扣案物品即為中大公司所
      有，自亦無從證明被告有自中大公司處竊取前開物品之事實。
（二）告發人丁○○雖以偏心式擴管器自開模到備貨至少要半年以上，而被告庚○○
      於九十一年十二月三十一日離職，於九十二年一月三日才承租臺中市○區○○○路二九二號，於九十二年一月十五日即可出貨偏心式擴管器八百多組，而質
      疑被告的貨物即為其遺失的貨物。惟查，被告經營之梨宏國際有限公司確有委
      託堡淇股份有限公司，由堡淇股份有限公司再委託清華工業社生產擴管器鋁製
      把手模具；委託堡淇股份有限公司生產擴管器鋁製把手；委託鴻卿工業社生產
      擴管器中心桿塑鋼軸承模具；委託鴻卿工業社，由鴻卿工業社再委託年勝塑膠
      工業股份有限公司生產中心桿塑鋼軸承片；委託久連鋼珠行生產鋼珠；委託營
      興工業有限公司生產擴管器底座四角鐵；委託金中發工業社作擴管器底座四角
      鐵鑽孔加工等情，業據證人即堡琪股份有限公司負責人戊○○、鴻卿工業社實
      際負人己○○、營興工業有限公司負責人甲○○、金中發工業社員工丙○○於
      本院審理時證述明確，並有有清華工業社開立之統一發票、堡淇股份有限公司
      開立之出貨單及統一發票、被告給付堡淇股份有限公司之貨款支票、鴻卿工業
      社開立之估價單及統一發票、年勝塑膠工業股份有限公司開立之應收帳款對帳
      單、出貨驗收單及統一發票、被告給付年勝塑膠工業股份有限公司之貨款支票
      、久連鋼珠行開立之免用統一發票收據；營興工業有限公司開立之應收帳款明
      細表及統一發票、被告給付營興工業有限公司之貨款支票、金中發工業社開立
      之明細單及統一發票附卷可稽，堪信為真實，足見被告確有委託廠商生產與前
      開搜索扣案物品相同之物品。
（三）證人乙○○於本院審理時雖證稱被告庚○○於九十二年一月間曾拿中大公司所
      有之模具至其經營之源豐刻字行修理等語，然此部分與被告有無行竊中大公司
      所有之軸承完成品、半成品及底座，係屬二事。縱證人乙○○所言屬實，亦屬
      被告有無行竊中大公司模具之事實。況證人乙○○對被告確係何時至源豐刻字
      行修理模具，係在被告猶在中大公司處任職之際（即九十一年十二月三十一日
      以前），或係在被告業已離職之後（即九十二年一月一日以前），並無法為明
      確而肯定之陳述，自無從為被告涉有普通竊盜犯行之佐證。
（四）綜上所述，檢察官本應就警方在九十二年二月七日搜索扣押之中心軸承完成品
      、半成品及底座，如何認定係被告自中大公司處所竊得，而屬中大公司失竊之
      物品負舉證責任。然此部分既未據檢察官舉證證明之，相關卷內證據亦無得據
      以認定被告有何併案意旨所指之普通竊盜行為，本應諭知無罪之判決，然此部
      分既未據檢察官提起公訴，本院無從併予審判，應退回檢察官另為適法之處理
      ，附此說明。
據上論斷，應依刑事訴訟法第四百五十五條之一第一項、第三項、第三百六十八條，
判決如主文。
中      華      民      國    九十二    年     十一     月      五      日
                                臺灣臺中地方法院刑事第三庭
                                    審判長法  官  劉 錫 賢
                                          法  官  黃 裕 仁
                                          法  官  陳 得 利
右正本證明與原本無異。
本件不得上訴。
                                          書記官
中      華      民      國    九十二    年     十一     月      五      日
附錄本案論罪科刑法條全文：
刑法第三百二十條
意圖為自己或第三人不法之所有，而竊取他人之動產者，為竊盜罪，處五年以下有期
徒刑、拘役或五百元以下罰金。
意圖為自己或第三人不法之利益，而竊佔他人之不動產者，依前項之規定處斷。
前二項之未遂犯罰之。


司法院資訊處製作；財團法人民間司法改革基金會備份。
